【裁判字號】    95,交抗,162
【裁判日期】    950406
【裁判案由】    違反道路交通管理處罰條例
【裁判全文】
臺灣高等法院交通事件裁定             95年度交抗字第162號
抗  告  人
即受處分人  甲○○
原處分機關：交通部公路總局屏東監理站
上列抗告人因違反道路交通管理處罰條例案件，不服臺灣板橋地
方法院，中華民國94年12月30日所為裁定（94年度交聲字第2019
號，原處分文號：交通部公路總局屏東監理站於中華民國九十四
年八月二十四日屏監違字第裁八二─Ｚ00000000─一號
處分書），提起抗告，本院裁定如下：
    主  文
抗告駁回。
    理  由
一、原裁定意旨略以：
  (一)、按汽車行駛高速公路，應依速限標誌指示，高速公路交通
      管制規則第五條第一項前段定有明文。又汽車行駛於高速
      公路，而不遵管制之規定者，處汽車駕駛人新臺幣（下同
      ）三千元以上六千元以下罰鍰；汽車駕駛人有上開情形者
      ，除依原條款處罰鍰外，並記違規點數一點，道路交通管
      理處罰條例第三十三條第一項、第六十三條第一項第一款
      規定甚明。
  (二)、本件異議人即受處分人甲○○於民國九十四年七月二日凌
      晨一時十二分許，行經最高速限為一百一十公里之國道三
      號高速公路南下二百四十九點九公里處時，以時速一百四
      十五公里之速度行駛，超速三十五公里，經警員以雷射光
      測速器測得其時速後加以攔停並掣單舉發，原處分機關乃
      以異議人違反道路交通管理處罰條例第三十三條第一項規
      定，對異議人裁處罰鍰三千元，並依同條例第六十三條第
      一項第一款規定，記違規點數一點之事實，有內政部警政
      署國道公路警察局九十四年七月二日公警局交字第Ｚ00
      000000號舉發違反道路交通管理事件通知單、交通
      部公路總局屏東監理站九十四年八月二十四日屏監違字第
      裁八二─Ｚ00000000─一號違反道路交通管理事
      件裁決書各一件附卷可稽。
  (三)、本件異議人固坦承於上揭時地駕駛車牌號碼Ｐ四─八九九
      五號自用小客車，行經國道三號南下二百四十九點九公里
      處之事實，惟辯稱：伊當天車速均維持在時速一百至一百
      一十公里之間，並未超速，該測速值並非我車，且無超速
      相片或錄影存證云云。
  (四)、經查，本件異議人於九十四年七月二日凌晨一時十二分許
      ，駕駛車牌號碼Ｐ四─八九九五號自用小客車，以時速一
      百四十五公里之速度行經國道三號南下二百四十九點九公
      里處之事實，業據證人即現場測速警員楊清訓於本院調查
      時到庭結證稱：其與同事李永和於上揭時地以雷射光測速
      儀器執行超速車輛取締勤務，當時車流量非常稀少，伊站
      在巡邏車外以雷射光測速儀器之雷射投射紅點對準車牌號
      碼Ｐ四─八九九五號自用小客車車頭號牌，測得該車車速
      為時速一百四十五公里，同事李永和就亮警示燈，伊則持
      指揮棒攔停該車，並隨即記下該車之廠牌及車牌號碼，因
      該違規車輛不停車，其與李永和就尾隨該車至國道三號南
      下二百五十四公里附近將之攔停，並將儀器上顯示之測速
      距離及速度出示給駕駛人甲○○確認，同時製舉發單，但
      駕駛人不願承認超速，亦不願在舉發單上簽名等語綦詳（
      見本院九十四年十二月二十一日訊問筆錄）。又按交通警
      察掣單舉發違反道路交通管理處罰條例所列之違規事實，
      本質上為行政處分，係公務員基於職務上之權力，依法就
      特定之具體事件所為之具公法上效果之單方行政行為，基
      於公務員為公法上行為具有公信力之原則，該行政行為當
      可被推定為真正。本件異議人無任何證據證明警員舉發有
      何違誤情事，其以上開情詞置辯，復未舉證以實其說，則
      異議人辯稱上情，尚無足採信。從而，異議人於上揭時地
      駕駛車牌號碼Ｐ四─八九九五號自用小客車，行經最高速
      限為一百一十公里之國道三號南下二百四十九點九公里處
      ，以時速一百四十五公里之速度行駛，超速三十五公里之
      事實，堪以認定。
  (五)、綜上所述，原處分機關依據首開法條規定，對異議人裁處
      罰鍰三千元，並記違規點數一點，核無違誤。本件異議為
      無理由，應予駁回。
二、原裁定經核，並無不合，應予維持。
三、抗告意旨略以：抗告人即聲明異議人即受處分人雖確實有於
    九十四年七月二日凌晨一時十二分許經過國道三號高速公路
    南下二百四十九點九公里處時，惟抗告人並未超速，車上有
    九歲、七歲兩位小孩及太太可證，原裁定僅依證人即警員楊
    清訓於原審之片面證詞及雷射光測速儀器之數據而為不利抗
    告人之認定，殊難甘服，爰依法抗告云云。
四、惟查：本件抗告人於九十四年七月二日凌晨一時十二分許，
    駕駛車牌號碼Ｐ四─八九九五號自用小客車，以時速一百四
    十五公里之速度行經國道三號南下二百四十九點九公里處之
    事實，業據證人楊清訓於原審結證綦詳，有原審九十四年十
    二月二十一日訊問筆錄可稽。又按交通警察掣單舉發違反道
    路交通管理處罰條例所列之違規事實，本質上為行政處分，
    係公務員基於職務上之權力，依法就特定之具體事件所為之
    具公法上效果之單方行政行為，基於公務員為公法上行為具
    有公信力之原則，該行政行為當可被推定為真正。抗告人抗
    告意旨雖稱：「車上有九歲、七歲兩位小孩及太太可證」，
    惟「九歲、七歲兩位小孩及太太」並非測速儀器，無從證明
    抗告人並無超速。此外，抗告人並無任何證據證明警員舉發
    有何違誤情事，復未指出其他證明方法以實其說，抗告意旨
    所稱各節，顯非事實，難以採信。本件抗告為無理由，應予
    駁回。
五、據上論結，應依道路交通案件處理辦法第26條，刑事訴訟
    法第412條，裁定如主文。
中    華    民    國    95    年    4     月    6     日
                  交通法庭審判長法  官  蔡  長  溪
                                法  官  陳  春  秋
                                法  官  林  俊  益
以上正本證明與原本無異。
不得再抗告。
                                書記官  廖  月  女
中    華    民    國    95    年    4     月    7     日


司法院資訊處製作；財團法人民間司法改革基金會備份。
